臺灣花蓮地方法院交通事件裁定　　　　 100年度交聲字第78號
原處分機關　交通部公路總局臺北區監理所花蓮監理站
異　議　人
即受處分人　宋萬福
上列異議人即受處分人因違反道路交通管理處罰條例事件，對於
交通部公路總局臺北區監理所花蓮監理站100年2月25日所為之裁
決處分（處分案號：花監違字第裁44-P00000000號）聲明異議，
本院裁定如下：
    主  文
原處分撤銷。
宋萬福不罰。
    理  由
一、原處分意旨略以：本件異議人即受處分人宋萬福於民國97年
    11月10日17時15分許，駕駛車牌號碼IX－3826號自用小貨車
    ，行經花蓮縣吉安鄉○○路 ○段58號前，為警實施呼氣酒精
    濃度測試，測得其呼氣酒精濃度達每公升0.26毫克，因認異
    議人有酒精濃度檢測超過標準之違規行為而舉發，經原處分
    機關認異議人違規事實明確，乃依道路交通管理處罰條例第
    35條第1項第1款規定，裁處異議人新臺幣（下同）19,500元
    罰鍰、吊扣駕駛執照12個月，並應施以道路交通安全講習等
    語。
二、異議意旨略以：異議人之呼氣酒精濃度為每公升0.26毫克，
    情節輕微，且意識清楚，為此聲明異議，請求撤銷原處分等
    語。
三、按汽車駕駛人飲用酒類或其他類似物後其吐氣所含酒精濃度
    超過每公升0.25毫克或血液中酒精濃度超過百分之0.05以上
    者，不得駕車，道路交通安全規則第114條第2款定有明文。
    復按汽車駕駛人，駕駛汽車經測試檢定酒精濃度超過規定標
    準者，處15,000元以上60,000元以下罰鍰，並當場移置保管
    該汽車及吊扣其駕駛執照 1年，道路交通管理處罰條例第35
    條第1項第1款亦定有明文。
四、經查：
(一)異議人於前揭時、地駕駛上開自用小客車，經警測得其呼氣
    所含酒精濃度達每公升0.26毫克，為花蓮縣警察局吉安分局
    警員依法掣單舉發等情，有花蓮縣警察局花警交字第P00000
    000號舉發違反道路交通管理事件通知單1份在卷可稽，且為
    異議人所不爭執，此部分事實堪以認定。
(二)有關呼氣酒精測試器在檢定有效期限內是否有誤差值，依經
    濟部標準檢驗局「呼氣酒精測試器及分析儀檢定檢查技術規
    範」之規定辦理，檢定公差規定如下：量測結果小於標準酒
    精濃度者，檢定公差為正負0.02mg/l；量測結果大於或等於
    0.250mg/l且小於2.000mg/l範圍者，檢定公差為正負5%，該
    技術規範第7.1條表2定有明文。依上開規定，本件異議人經
    警測得之呼氣所含酒精濃度為0.26mg/l，其誤差值應為正負
    0.013mg/l ，是異議人之酒精濃度測試值扣除該誤差值為每
    公升 0.247毫克，尚未逾越道路交通安全規則規定之每公升
    0.25毫克之標準。又異議人於前揭時、地駕駛上開自用小客
    車，雖不慎追撞由證人鄭英彥所駕駛沿花蓮縣吉安鄉○○路
    同向行駛於前方之車號HQ－2878號自用小客車，惟道路交通
    參與者肇事原因非一，不能僅以有肇事事實，即將肇事原因
    歸究於被告酒後駕車，且觀諸本件車禍發生過程，肇事原因
    應係被告駕駛汽車未注意車前狀況所致，業經被告於警詢時
    及偵訊中供承在卷（見本院依職權所調取臺灣花蓮地方法院
    檢察署97年度偵字第5642號卷宗內之警卷第3頁、偵卷第5至
    6頁），核與證人鄭英彥於警詢時之證述相符（見警卷第7頁
    ），並有道路交通事故現場圖（見警卷第 9至10頁）、道路
    交通事故調查報告表(一)（見警卷第11頁）、現場照片 8張
    （見警卷第25至28頁）附卷可佐，然未能明確認定車禍係因
    飲酒駕駛所致，臺灣花蓮地方法院檢察署檢察官97年度偵字
    第5642號不起訴處分書亦同此見解。從而，本院亦無從僅據
    上開肇事事實，即驟認被告於前揭時、地駕駛上開自用小客
    車時，呼氣所含酒精濃度確實超過每公升0.25毫克。
五、綜上所述，異議人所測結果尚在呼氣酒精測試器所容許誤差
    值內，則異議人是否確已達呼氣酒精濃度每公升0.25毫克以
    上，即非無疑，原處分機關未審酌上情，逕以異議人測定之
    呼氣酒精濃度為每公升0.26毫克，即裁處異議人19,500元之
    罰鍰、吊扣駕駛執照12個月及應施以道路安全講習，難認允
    當，自應由本院將原處分撤銷，另為異議人不罰之諭知，以
    資適法。
依道路交通事件處理辦法第19條前段，裁定如主文。
中    華    民    國   100    年    7     月    15    日
                  交通法庭      法  官  曹庭毓
上列正本證明與原本無異。
如對本裁定不服，應於送達後5日內，向本院提出抗告狀（應抄
附繕本）。
中    華    民    國   100    年    7     月    19    日
                                書記官